Flora Hermet Politóloga



Datos personales



Flora Hermet



flora.hermet@gmail.com



+33786631613



Carrera 19#33-21 Bogotá



20 de febrero de 1997



francesa



linkedin.com/in/flora-hermet-676717166

Competencias

Derecho Internacional y Derecho Internacional Humanitario



Análisis del contexto Internacional y Geopolítica



Metodología del Marco Lógico



Análisis del contexto histórico y político



colombiano Investigación universitaria

Sociología Política



Investigación de terreno



Encuestas cualitivas



Perfil

Me gradué de un pregrado en Ciencia Política. Terminé mi maestría en Relaciones Internacionales con un enfoque en Seguridad internacional, Paz y Conflicto, así que tengo capacidades para analizar las situaciones de conflicto, de violencia y construcción de paz con un punto de vista jurídico y de politóloga. Gracias a mi tesis, me especialicé sobre la relación entre el Arte y la construcción de la memoria por las víctimas con un enfoque de género y también entre arte y resistencia. Tengo experiencia en comunicación, gestión de proyecto, monitoreo y evaluación, investigación y ya trabajé con víctimas. Para terminar, terminé una pasantía en el tema agroecología en Colombia, así que tengo algunos conocimientos sobre el tema de la tierra.

Formación

Master in Political Sciences: International Relations, Focus: Security, peace, conflicts sep 2019 - sep 2022

Free University of Brussels, Bruselas

Tesis : El arte como herramienta de construcción de Memoria Histórica en el marco de un proceso de Justica Transicional con el caso de las ejecuciones extrajudiciales en Soacha y Bogotá. Mención MB. (Dirigida por Frederic Louault).

An emerging security community in South America? (ensayo) Is the state the only reference object in security studies? (ensayo) From Pan-arabism to Pan-Islamism: the role of transnational ideologies in armed conflict (ensayo)

Clases:

Relaciones Internacionales; Globalization Studies; International Actors; Derecho Internacional Publico; Derecho de la paz y la seguridad; Teoria seguridad; Security Practices and Political Violence; Law of armed conflicts; Derecho Internacional y crisis del cambio climatico ; EU's Eastern Neighborhood

Maestría 1 Ciencias Políticas

jul 2018 - may 2019

Pontificale Universidad Javeriana/Universidad de Montpellier, Bogotá

Intercambio universitario

Los procesos de violencia alrededor de las masacres del Aro y la Granja. (Ensayo)

Un Análisis del programa Agrario emitido por las FARC-EP en 1964, comparándolo también con el Acuerdo Final (2016). (Ensayo)

Análisis de la reaparición de los conflictos comunitarios entre protestantescatólicos en Irlanda del Norte desde el Acuerdo de Viernes Santo de 1998. (Ensayo y video)

Clases:

Conflicto y Paz en Colombia ; Conflictos armados contemporán

Seminario Cine y Violencia ; Guerra y Democracia Global ; Teoría del Conflicto ;

Posconflicto y reconciliación ; Estudios Europeos ; Cooperación Internacional

Encuestas cuantitativas:

Análisis de Riesgo de seguridad

Idiomas

francés
español
inglés

Pasatiempos e intereses

- Fotografía
- Cinema
- Política
- Cocinar
- Teatro

Pregado Ciencias Políticas

sep 2015 - may 2018

Universidad de Montpellier, Montpellier

Investigación cualitativa: "El reparto de las tareas domésticas en las parejas feministas".

Encuesta cuantitativa: "El rap como herramienta de politización entre los jóvenes". Actividades y asociaciones: HouseOfArt, acto benéfico con Médicos Sin Fronteras y Migrant.e.s bienvenue 34

Experiencia

Práctira Laboral gestión de proyectos

abr 2023 - jul 2023

Sembrando Confianza/Proyectar Sin Fronteras, Bogotá

- Comunicación (fotografía, vídeo)
- Asistir al coordinador del gestión de proyectos
- Logística
- Monitorio y evaluación
- Encuesta cualitativa

Práctica laboral

oct 2021 - may 2022

Movimiento Nacional de Víctimas de Crímenes de Estado, Bogotá

- Apoyo al servicio de prensa/comunicación
- Investigacion
- Sintetizar y digitalizar los crímenes de Lesa Humanidad y crímenes de Estado
- Preparación de las galerías de víctimas

Voluntariado feb 2021 - may 2021

BXLrefugees, Bruxelles

Ayuda para el alojamiento de emergencia Porte d'Ulysse

Organización evento de benéfico

may 2018 - may 2018

House of Art, Montpellier

Colaboración Medicos Sin Fronteras y Migrant.e.s Bienvenue 34

Pasantía may 2019 - jul 2019

Por la frontiere/Contravía TV, Bogotá

- Investigación y análisis: las mujeres en la política en Colombia
- Realización y preparación de entrevistas
- Poner en contacto a periodistas y entrevistados

Voluntariado ago 2018 - dic 2018

Pirataz de Ramirez, Bogotá

- Organización actividades para los niños
- Preparación comida

Voluntariado sep 2016 - may 2017

Jeunesse s'engage, Montpellier

ayuda alimentaría a las personas sin hogar

Referencias

Clara Coulont

Proyectar sin fronteras, Bogotá, Colombia +33 7 69 89 18 49, voluntariado@sembrandoconfianza.com

Eugenia Castro

MOVICE, Bogotá eucastbue@gmail.com

Fréderic Louault

Free University of Brussels, Bruselas Federic.Louault@ul.be